【裁判字號】    98,易,1116
【裁判日期】    980429
【裁判案由】    毒品危害防制條例
【裁判全文】
臺灣臺中地方法院刑事判決              98年度易字第1116號
公  訴  人  臺灣臺中地方法院檢察署檢察官
被      告  甲○○
                  （現另案於臺灣臺中監獄臺中分監執行中）
上列被告因毒品危害防制條例案件，經檢察官提起公訴（98年度
毒偵字第662號），本院判決如下：
    主  文
甲○○犯施用第二級毒品罪，累犯，處有期徒刑柒月。
    事  實
一、甲○○前於民國87年間，因施用毒品案件，經觀察、勒戒後
    ，認無施用毒品傾向，於87年6月11日執行完畢釋放，於88
    年間又因施用毒品案件，經送觀察、勒戒後，認有繼續施用
    毒品之傾向，令入戒治處所施以強制戒治，於88年6月4日停
    止戒治釋放出所，於89年1月10日管束期滿執行完畢，再因
    施用毒品案件，經送強制戒治，於92年6月8日執行完畢；另
    因施用毒品案件，經法院判處有期徒刑4月確定，於91年2月
    6日執行完畢，因施用毒品案件，經法院判處有期徒刑6月確
    定，於92年12月8日縮刑期滿執行完畢，又因施用毒品案件
    ，分別經法院判處有期處刑1年8月確定、判處10月、5月，
    定應執行有期徒刑1年2月確定，於95年12月26日假釋出獄交
    付保護管束，於96年9月12日縮刑期滿執行完畢；詎仍不知
    悔改，復基於施用第二級毒品之犯意，於97年12月30日下午
    2時許，在其臺中市○○區○○路虎一巷29號之住處，以將
    第二級毒品甲基安非他命置入玻璃球內以火燒烤之方式，施
    用第二級毒品甲基安非他命1次。嗣於97年12月30日下午4時
    35分許，在其上開住處為警查獲。
二、案經臺中市警察局第三分局報告臺灣臺中地方法院檢察署檢
    察官偵查起訴。
    理  由
壹、程序部分：
一、按除簡式審判程序、簡易程序及第376條第1款、第2款所列
    之罪之案件外，第一審應行合議審判，刑事訴訟法第284條
    之1定有明文；次按最重本刑為3年以下有期徒刑、拘役或專
    科罰金之罪，亦為刑事訴訟法第376條第1款所明定。
二、查本件被告涉違反毒品危害防制條例第10條第2項之施用第
    二級毒品罪，其最重本刑為3年以下有期徒刑，依上開規定
    ，自毋庸行合議審判，合先敘明。
貳、實體部分：
一、證據能力部分：
    現行刑事訴訟法為保障被告之反對詰問權，排除具有虛偽危
    險性之傳聞證據，以求實體真實之發見，於該法第159條第1
    項明定被告以外之人於審判外之言詞或書面陳述，除法律有
    規定者外，不得作為證據。本件檢察官、被告於本院審理程
    序中，並未就本案卷內證據資料之證據能力提出爭執，且迄
    於言詞辯論終結前，均未主張有刑事訴訟法第159條第1項不
    得為證據之情形，應認均已同意本案卷內之證據資料均得作
    為本案證據，且經本院審酌後，認無不適當之情形，是本案
    卷內之證據均有證據能力，合先敘明。
二、認定犯罪事實所根據的證據及理由：
  (一)被告甲○○於本院審理中坦白承認確有於上開時、地，施用
    第二級毒品甲基安非他命1次之事實，核為被告為警查獲採
    尿送驗結果呈甲基安非他命陽性反應相符，此有中山醫學大
    學附設醫院檢驗科藥物檢測中心98年1月16日實驗編號00000
    00號尿液檢驗報告1份附卷可憑，被告自白與事實相符，應
    堪採信。
  (二)被告前因施用毒品案件，曾受如事實欄所載之觀察、勒戒及
    強制戒治執行完畢後釋放，有臺灣高等法院被告前案紀錄表
    、全國施用毒品案件紀錄表各1份在卷可參，足認被告於前
    開強制戒治執行完畢後釋放5年內，曾因再犯施用毒品案件
    ，經法院判刑確定，顯見上開戒治程序對被告已無效果。
  (三)本件事證明確，被告犯行洵堪認定。
三、論罪科刑的理由：
  (一)按甲基安非他命為毒品危害防制條例第2條第2項第2款所稱
    之第2級毒品，不得非法施用。核被告施用甲基安非他命之
    行為，係犯毒品危害防制條例第10條第2項之施用第二級毒
    品罪。
  (二)被告施用前持有第二級毒品之低度行為，應為施用之高度行
    為所吸收，不另論罪。
  (三)被告前曾受實欄所載之有期徒刑之宣告，並經執行完畢，於
    5年以內再故意犯本件有期徒刑以上之罪，依刑法第47條第1
    項規定，為累犯，依法應加重其刑。
  (四)爰審酌被告曾多次違反毒品危害防制條例等前科，因施用毒
    品之行為，經觀察勒戒、強制戒治、判刑，均執行完畢釋放
    ，此有臺灣高等法院被告前案紀錄表在卷可證，被告仍無視
    國家杜絕毒品之政策，故態復萌，再犯本案施用第二級毒品
    甲基安非他命犯行，顯見其不知警惕，並無悔改之意；然施
    用毒品係對於自身健康之戕害行為，對他人權益損害非鉅；
    被告犯後坦承犯行等一切情狀，量處如主文所示之刑。
、適用法律依據：
一、刑事訴訟法第284條之1、第299條第1項前段。
二、毒品危害防制條例第10條第2項。
三、刑法第11條前段、第47條第1項。
本案經檢察官乙○○到庭執行職務。
中    華    民    國    98    年    4     月    29    日
                刑事第十六庭  法  官  洪挺梧
以上正本證明與原本無異。
如不服本判決應於收受送達後10日內向本院提出上訴書狀，並應
敘述具體理由；其未敘述上訴理由者，應於上訴期間屆滿後20日
內向本院補提理由書（均須按他造當事人之人數附繕本）「切勿
逕送上級法院」。
                              書記官  劉雅玲
中    華    民    國    98    年    4     月    29    日
附錄本判決論罪科刑法條：
毒品危害防制條例第10條
施用第一級毒品者，處6月以上5年以下有期徒刑。
施用第二級毒品者，處3年以下有期徒刑。


司法院資訊處製作；財團法人民間司法改革基金會備份。
